【裁判字號】    98,訴,576
【裁判日期】    981231
【裁判案由】    違反毒品危害防制條例
【裁判全文】
臺灣花蓮地方法院刑事判決               98年度訴字第576號
公  訴  人  臺灣花蓮地方法院檢察署檢察官
被      告  甲○○
上列被告因違反毒品危害防制條例案件，經檢察官提起公訴（98
年度偵字第4011號、98年度毒偵字第584 號），被告於準備程序
中就被訴事實為有罪之陳述，經本院合議庭裁定由受命法官獨任
進行簡式審判程序，判決如下：
    主  文
甲○○施用第一級毒品，累犯，處有期徒刑拾壹月，扣案注射針
筒貳枝沒收。
    事實及理由
一、犯罪事實：甲○○前於民國92年間因施用毒品案件，經本院
    以92年度毒聲字第327號裁定送觀察勒戒後，於92年8月27日
    因無繼續施用毒品傾向釋放出所；於94年間復因施用毒品案
    件，經臺灣彰化地方法院裁定送觀察勒戒後，於94年6 月14
    日因無繼續施用毒品傾向而釋放出所；另因竊盜、恐嚇、強
    盜案件，經本院分別判處有期徒刑8月、10月、2年6 月，經
    裁定應執行有期徒刑3年10月確定，於96年9月16日縮刑期滿
    執行完畢。再因施用毒品及竊盜案件，經本院分別判處有期
    徒刑6月、4月，定應執行刑有期徒刑9月確定，於97年10 月
    11日縮刑期滿執行完畢。詎仍未戒除毒癮，復基於施用第一
    級毒品海洛因、第二級毒品安非他命之犯意，於98年9月1日
    21時許，在花蓮市南濱公園內，將海洛因、安非他命加入食
    鹽水稀釋以針筒注射方式，同時施用海洛因、安非他命1 次
    。嗣因騎乘贓車經警查獲，扣得注射針筒2 枝，並得其同意
    採集尿液送驗，呈鴉片類及安非他命類陽性反應，而查獲上
    情。
二、認定犯罪事實之證據：
  (一)被告甲○○於警詢、偵查及本院準備程序、審理時之自白。
  (二)偵辦毒品案件尿液檢體採集送驗紀錄表、慈濟大學濫用藥物
    檢驗中心檢驗總表各1紙。
  (三)扣案注射針筒2 枝。
三、論罪科刑：
  (一)按海洛因係毒品危害防制條例第2條第2項第1 款所稱之第一
    級毒品，安非他命為同條例第2條第2項第2 款所稱之第二級
    毒品。核被告所為，係犯毒品危害防制條例第10條第1 項、
    第2 項之施用第一級毒品、第二級毒品罪。被告施用前持有
    第一級毒品海洛因、第二級毒品甲基安非他命之低度行為，
    應為其施用之高度行為所吸收，不另論罪。被告同時施用第
    一級毒品、第二級毒品，屬一行為觸犯數罪名之想像競合犯
    ，應從一重之施用第一級毒品罪處斷。公訴意旨雖認被告所
    犯上開2 罪，為個別犯意之數罪，惟按「海洛因為中樞神經
    抑制劑，人體施用後會產生神智恍惚或嗜睡等生理現象；甲
    基安非他命為中樞神經興奮劑，人體施用後會產生亢奮之生
    理現象，經常發現吸毒者將以上兩種毒品混合施用，藉由不
    同藥理作用之綜合與抵銷，以達到特殊之欣快感受」、「若
    將海洛因與安非他命（國內通常吸食的應為甲基安非他命）
    混合置於玻璃球中以燒烤方式吸食，於施用者之尿液中應可
    檢出嗎啡（海洛因主要代謝物之一）、甲基安非他命之陽性
    反應，惟需考慮其施用方式、施用劑量、施用頻率、飲用水
    之多寡、個人體質、代謝情況及尿液收集時間等因素。」等
    情，分據法務部調查局及行政院衛生署管制藥品管理局函釋
    在案（臺灣高等法院94年度上訴字第3672號判決及行政院衛
    生署管制藥品管理局93年9月6日管檢字第0930008112號函參
    照），足徵上開二種毒品仍有混合施用之可能。再衡以被告
    於警詢、偵查中均僅供稱施用第一級毒品海洛因，未曾述及
    有施用安非他命之行為，於本院審理時則供稱係同時施用第
    一級毒品海洛因及第二級毒品安非他命，此外，復查無其他
    積極證據足認被告係依各別之犯意，分別施用第一、二級毒
    品，基於「罪疑利益歸於被告」之原則，自應從有利被告之
    認定，認本案被告係以單一施用行為，同時施用上開二種毒
    品。公訴意旨認被告係分次施用二種毒品即屬無據，附此敘
    明。又被告有事實欄所載犯罪科刑執行情形，有臺灣高等法
    院被告前案紀錄表附卷可參，其於有期徒刑執行完畢5 年內
    ，故意再犯本件有期徒刑以上之罪，為累犯，應依刑法第47
    條第1 項規定加重其刑。爰審酌被告之前科紀錄，經觀察、
    勒戒及強制戒治之戒毒療程，猶未能戒除毒品之誘惑，同時
    沾染2 種毒品之惡習，戕害身心健康，惟其犯後坦承犯行，
    復參諸其生活狀況、施用毒品之手段、動機等一切情狀，量
    處如主文所示之刑，以示儆懲。
  (二)扣案注射針筒2 枝，係被告所有供施用毒品所用之物，業據
    被告供明在卷，爰依刑法第38條第1項第2款規定宣告沒收。
四、據上論斷，應依刑事訴訟法第299條第1項前段、第273條之1
    第1項、第310條之2、第454條第1 項，毒品危害防制條例第
    10條第1項、第2項，刑法第11條前段、第47條第1 項、第55
    條、第38條第1項第2款，判決如主文。
本案經檢察官龔書安到庭執行職務。
中    華    民    國    98    年    12    月    31    日
                  刑事第二庭    法  官  蔡寶樺
以上正本證明與原本無異。
如不服本判決應於收受送達後10日內向本院提出上訴書狀，並應
敘述具體理由。其未敘述上訴理由者，應於上訴期間屆滿後20日
內向本院補提理由書(均須按他造當事人之人數附繕本)「切勿逕
送上級法院」。
中    華    民    國    98    年    12    月    31    日
                                書記官
附錄本判決論罪之法律條文：
毒品危害防制條例第10條：
施用第一級毒品者，處 6 月以上 5 年以下有期徒刑。
施用第二級毒品者，處 3 年以下有期徒刑。

司法院資訊處製作；財團法人民間司法改革基金會備份。
